【裁判字號】    97,訴,49
【裁判日期】    981231
【裁判案由】    違反毒品危害防制條例
【裁判全文】
福建金門地方法院刑事判決                97年度訴字第49號
公  訴  人  福建金門地方法院檢察署檢察官
被      告  甲○○
選任辯護人  黃怡騰律師
上列被告因違反毒品危害防制條例案件，經檢察官提起公訴（97
年度偵緝字第32號），本院判決如下：
    主  文
甲○○所犯如附表一編號1至8所示各罪，各處如附表一編號1至8
所示之宣告刑（含主刑及從刑）。應執行有期徒刑拾貳年，販賣
第二級毒品所得財物新臺幣萬元沒收，如全部或一部不能沒收
時，以其財產抵償之。
被訴如附表二所示販賣第二級毒品罪部分無罪。
    事  實
一甲○○明知甲基安非他命為毒品危害防制條例第2條第2項第2
  款列管之第二級毒品，不得販賣、持有，竟與在大陸地區之前
  夫鄭進勇（另由福建金門地方法院檢察署檢察官偵辦中）基於
  共同販賣第二級毒品甲基安非他命以營利之犯意聯絡，分別為
  下列行為：
(一)於民國96年11月20日晚間9時17分許，己○○以不詳方式與鄭
  進勇談妥交易毒品之金額及數量後，由己○○以門號00000000
  00號行動電話撥打鄭進勇大陸地區門號00000000000號電話，
  告知已到達鄭進勇與甲○○位於金門縣金湖鎮溪邊58號住所門
  外，鄭進勇再自大陸地區○○○路視訊囑咐當時人在上址屋內
  之甲○○將甲基安非他命一小包拿到窗口交付予己○○。
(二)於96年11月22日晚間9時27分許，由己○○以門號0000000000
  號行動電話撥打鄭進勇大陸地區門號00000000000號電話聯繫
  欲購買價值新臺幣（下同）6,000元之甲基安非他命後，鄭進
  勇請己○○自己去拿，因己○○在山外，鄭進勇乃告以等甲○
  ○到山外再打電話給己○○。同日晚間9時30分許，鄭進勇在
  電話中要己○○打0000000000號手機給甲○○，由鄭進勇以不
  詳方式囑咐甲○○，在金門縣金湖鎮○○○路西村路段，將甲
  基安非他命1小包交付予己○○。接著在同日晚間9時44分許，
  己○○打手機向鄭進勇確認所購得之甲基安非他命價金6,000
  元無訛。
(三)於96年12月11日下午約1、2時許，由乙○○在電話中與鄭進勇
  聯繫後，鄭進勇指示乙○○至金湖鎮星宿王朝停車場內車號6F
  -8185號自用小客車旁，自該車副駕駛座車窗縫隙中將1,000元
  紙鈔2張對摺後擲入車內手煞車旁，其後乙○○離去現場等候
  鄭進勇進一步電話指示，鄭進勇再以門號00000000000號電話
  、門號000000000號大陸地區公共電話撥打甲○○門號0000000
  000號電話，囑咐甲○○將甲基安非他命1小包置於香煙盒內，
  藏放於前揭自用小客車旁某白色自用小客車輪胎下，並至前述
  車號6F-8185號自用小客車車內拿取上揭2,000元紙鈔，俟甲○
  ○離去現場後，鄭進勇再電話通知乙○○前往拿取該置放甲基
  安非他命1小包之香煙盒。
(四)於96年12月12日晚上7時59分許，由洪俊人在金門縣金湖鎮溪
  邊58號以網路視訊方式與鄭進勇談妥後，鄭進勇再指示甲○○
  至隔壁房屋窗口取出3、4包，每包各約0.6至0.8公克，共價值
  10,000元，裝在中型夾鏈袋之甲基安非他命交付予洪俊人，洪
  俊人並先交付5,000元予甲○○，另外5,000元再由丙○○以購
  買同值「視訊麻將王」網路遊戲點數，並告知鄭進勇遊戲點數
  帳號、密碼以供使用之方式抵償。
(五)於96年12月15日晚間7時50分許，由戊○○撥打鄭進勇大陸地
  區門號00000000000號電話聯絡之後，鄭進勇囑咐甲○○將1包
  甲基安非他命藏置於香煙盒內，置於金門縣金湖鎮溪邊58號旁
  停車場某白色自小客車輪胎下，鄭進勇再以電話指示戊○○前
  往拿取，戊○○取得毒品後則至金門縣金湖鎮溪邊58號當場交
  付6,000元予甲○○。
(六)於97年1月初某日，由鄭進勇自大陸地區撥打電話指示甲○○
  將牌照號碼6F-0365號白色自用小客車停放於行政院衛生署署
  立金門醫院停車場內，再將甲基安非他命1小包置於香煙盒內
  ，藏放在該小客車輪胎下，鄭進勇再以電話告知戊○○位置後
  ，由戊○○自行前往拿取，並事後將3,000元匯款予鄭進勇。
(七)於97年1月17日晚間6時12分許，由丁○○以門號000000000號
  市內電話撥打鄭進勇門號0000000000號行動電話聯絡，鄭進勇
  囑咐丁○○至金門縣金湖鎮溪邊58號與其進行網路視訊，丁○
  ○至上址後仍以上開電話向鄭進勇表示欲購買每克4,500元、
  相當於價值6,000元之數量之海洛因，鄭進勇則以網路視訊囑
  咐甲○○交付毒品予丁○○，甲○○遂依其指示請丁○○至隔
  鄰房屋窗口拿取誤以為甲基安非他命，實際內藏有約1克餘海
  洛因之香煙盒，丁○○則於嗣後將6,000元匯款予鄭進勇。
(八)於97年2月14日上午11時50分許，戊○○與鄭進勇先以電話談
  妥毒品交易事宜後，鄭進勇則撥打甲○○之電話囑咐甲○○前
  往金門縣金寧鄉西堡石牌旁，交付價值3,000元、約0.2至0.3
  公克之甲基安非他命1小包予戊○○，戊○○再將上開款項匯
  入鄭進勇之銀行帳戶。
二案經金門縣警察局移送福建金門地方法院檢察署檢察官偵查後
  提起公訴。
    理  由
壹、起訴範圍之確定
一本件公訴人起訴書所記載之起訴事實，係以甲○○明知甲基安
  非他命係毒品危害防制條例第2條所規定之第二級毒品，竟與
  鄭進勇共同基於意圖營利販賣第二級毒品之犯意聯絡，而為下
  列之行為：
(一)於96年間某日，在金門縣金湖鎮○○○路西村路段，由甲○○
  交付1小包甲基安非他命給己○○，並當場收取現金3,000元。
(二)於96年11月20日晚上9時，在金門縣金湖鎮溪邊58號，由甲○
  ○交付1小包數量不詳之甲基安非他命給己○○，沒有當場給
  錢。
(三)於96年12月12日晚上7時59分，在金門縣金湖鎮溪邊58號，洪
  俊人先在甲○○住處以網路視訊方式與鄭進勇談妥交易金額，
  鄭進勇再指示甲○○將1小包甲基安非他命交給洪俊人，洪俊
  人先交付5,000元現款給甲○○，另5,000元之後再由丙○○代
  鄭進勇購買網路遊戲點數卡抵償。
(四)於96年底某日，在金門縣金湖鎮溪邊58號，乙○○向甲○○購
  買3,000元甲基安非他命1小包。
(五)於96年12月間某日，在金門縣金寧鄉西堡之石牌旁，由戊○○
  先與鄭進勇談妥欲購買3,000元甲基安非他命1小包，鄭進勇再
  以電話叫甲○○將毒品藏放在香煙內，置於西堡石牌旁，並以
  電話通知戊○○取貨地點，戊○○取走毒品後，將3,000元放
  於香煙盒內，置於原地，再由甲○○將錢取走後，轉匯給鄭進
  勇。
(六)於97年1月初某日，在署立金門醫院旁停車場，以同(五)手法，
  以3,000元價格，販賣1小包甲基安非他命予戊○○。
(七)於97年1月間某日，在金門縣金湖鎮星宿王朝社區停車場車牌
  號碼6F-0365號小客車旁，以同(五)手法，以3,000元價格，販賣
  1小包甲基安非他命予乙○○。
(八)於97年1月間某日，在金門縣金湖鎮星宿王朝社區停車場車牌
  號碼6F-8185號小客車旁，以同(五)手法，以3,000元價格，販賣
  1小包甲基安非他命予戊○○。
(九)於97年1月17日某時許，在金門縣金湖鎮溪邊58號，由丁○○
  與鄭進勇進行網路視訊談妥交易內容，再由甲○○將甲基安非
  他命1包交給丁○○，丁○○之後交付10,000元給甲○○轉交
  鄭進勇。
二茲因公訴人起訴之犯罪事實不明確，且與所舉證據所顯示之事
  實不符，經公訴人多次於審理中變更其起訴之犯罪事實，最終
  確定其起訴範圍如附表一、二所示，並變更附表一編號7之起
  訴罪名為毒品危害防制條例第4條第1項之販賣第一級毒品罪，
  合先敘明。
貳、證據能力之決定：
一本件被告甲○○及其辯護人就被告於警詢及偵查中所為供述之
  任意性均不爭執；且各該不利於被告之供詞，按後段理由所述
  均與事實相符，復查無刑事訴訟法第156條第1項、第158條之2
  所定不得作為證據之情形，均有證據能力。
二卷附通訊監察之監聽譯文，係被告以外之人之司法警察（官）
  監聽人員，於審判外將監聽所得資料以現譯方式整理後予以紀
  錄而得，本質上為被告以外之人於審判外之書面陳述，與莊輝
  淵、丙○○於警詢中之陳述、警製尿液送驗總表、臺灣尖端先
  進生技醫藥股份有限公司濫用藥物檢驗報告總覽、搜索扣押筆
  錄、扣押物品目錄表同屬傳聞證據。惟被告及其辯護人就前揭
  證據之證據能力均不爭執，本院審酌該言詞陳述及書面作成時
  之情況，亦無不宜作為證據之情形，依刑事訴訟法第159條之5
  規定，均有證據能力。
三證人戊○○、丙○○於偵訊中之證述，係向通常均能遵守法定
  程序而不致違法取供之檢察官所為，並已具結擔保其可靠性，
  且查無其他顯不可信之情形，依刑事訴訟法第159條之1第2項
  規定，均有證據能力。
四臺灣尖端先進生技醫藥股份有限公司濫用藥物檢驗報告表，雖
  係審判外之書面陳述，然該鑑定報告書係司法警察等偵查輔助
  人員於案件未移送檢察官偵辦前之調查犯罪階段，依據檢察長
  之概括授權，先行將尿液、血液、毒品、槍砲、彈藥、刀械等
  證物送請檢察機關預先核定之專責鑑定人或鑑定機關（團體）
  實施鑑定，基於檢察一體原則，該鑑定人或鑑定機關（團體）
  亦應視同受承辦檢察官所選任或囑託而執行鑑定業務，其等出
  具之書面鑑定報告應屬刑事訴訟法第206、208條所定之傳聞例
  外，當具有證據能力。
五臺灣土地銀行金門分行函附被告所有帳號000000000000號帳戶
  交易明細紀錄、戊○○所有帳號000000000000號帳戶交易明細
  紀錄，係金融機構在通常業務過程中，就其提供服務之金錢來
  往匯兌交易資訊，為供查詢、管理依據所為之紀錄文書，其「
  作成」具有相當之可信性，且非違法取得，復與待證事實有關
  聯性，依刑事訴訟法第159條之4第2款規定，自得為證據。
六卷附戊○○所有門號0000000000號行動電話通聯紀錄為電話發
  （受）話時，電信公司之機房電腦利用磁片紀錄，固定時間將
  磁片之紀錄利用電腦列印，為機械性列印之紀錄，屬電信公司
  業務上機械記錄之文書，且與待證事實具有關聯性，依刑事訴
  訟法第159條之4第2款，亦得作為證據。
、實體上之認定：
一有罪部分之事實認定：
(一)被告與前夫鄭進勇共同基於販賣甲基安非他命牟利之犯意聯絡
  及行為分擔：
1.被告警詢中之自白：被告於審判中自白本件犯罪，並於警詢中
  供認：「去年我去廈門找鄭進勇時，鄭進勇說現在經濟壓力大
  ，沒辦法，叫我要幫忙，他叫我不要和買方碰面，用丟包的方
  式，我原本拒絕他，但因生活經濟壓力，才會幫他做。我沒有
  從中獲利，因為鄭進勇在那邊的費用都不夠用了。」「000000
  0000這支門號，是96年11月間我去大陸找鄭進勇時，鄭進勇拿
  給我使用的。」「（你現在所使用的門號0000000000是否就是
  為了幫鄭進勇販毒才使用的？）是的，我答應幫鄭進勇後，他
  才拿這支門號給我使用。」「我和鄭進勇是用行動電話和網路
  MSN聯絡。」（警卷2、4頁）。「（你幫鄭進勇販毒之交易手
  法為何？）一開始是用丟包的方式，我將安非他命放在菸盒中
  ，再將菸盒放在星宿王朝停車場6F-0365號、6F-8185號車旁，
  乙○○、戊○○等人再前往將菸盒內的毒品取走，然後將現金
  放入菸盒中，我再去將錢拿走，當時我都躲在旁邊觀看。之後
  我覺得麻煩，才改為到我家中當面交易。」「我不知道共獲利
  多少。我利用過去廈門找鄭進勇時將錢交給他，也曾用匯款的
  方式，將錢匯到鄭進勇所指定的中國信託的帳戶內。我都是當
  天拿到錢，就立即將錢轉給鄭進勇。」（警卷第6頁）「正確
  的販賣時間我不記得，我只知道是從鄭進勇給我這支門號
  0000000000開始，大約是96年11月間開始，96年12月12日鄭進
  勇有先告知我，洪俊人、丙○○到溪邊家外找我，我拿了一包
  安非他命給洪俊人，洪俊人拿6,000元給我。」己○○曾在96
  年11月20日晚上至溪邊找我，我拿一包安非他命給他，那一次
  己○○酒醉，沒有拿錢給我；己○○還有一次要到溪邊，但因
  為我已出門，就和己○○約在環島東路西村路段，交易的金額
  是3,000元。丁○○（綽號阿咪）也曾到我家外面拿過毒品數
  次，但他都沒有拿錢給我，只有一次丁○○拿1萬元給我，說
  是他欠鄭進勇的錢。乙○○在96年底曾向我拿過2、3次，每次
  交易金額是3,000元。戊○○從96年年底到97年1月，交易較多
  次，印象中他交易過一次6,000元，二次2,000元。」
2.被告於審理中亦自承：「我與鄭進勇婚後育有一男一女，住在
  金門縣金湖鎮溪邊58號，曾一度遷居信義新村，之後房子出售
  ，又回住溪邊58號。94年間與鄭進勇離婚，當時二人均無工作
  ，靠家裡打小麻將抽頭維生。去大陸找鄭進勇1、2次。最後一
  次是97年3月5日。96年去找他的時候，鄭進勇向我提到要賣毒
  品，他說：『現在經濟壓力大，沒辦法，叫我要幫忙，他叫我
  不要和買方碰面，用丟包的方式。』我原本拒絕他，但因生活
  經濟壓力，才會幫他做。」「（0000000000號這支行動電話的
  門號，是妳答應鄭進勇要幫他買毒品之後，他拿給妳使用的？
  ）對。」「（妳跟鄭進勇都是用這支電話聯絡？）是。」「（
  賣毒品的時候，你是不是都住在溪邊58號？）對。」「（溪邊
  58號妳是否有裝電腦？）是。」「（妳用MSN跟鄭進勇聯繫？
  ）是。」「（鄭進勇要販賣毒品，有指示妳交付毒品及收錢，
  都是用行動電話或網路MSN聯絡？）是。」「6F-0365號車子，
  原本是我姊姊的，後來過戶給我婆婆，是白色的裕隆March。
  」「6F-8185號車子，是鄭進勇的姊夫楊景文的，也是白色的
  車子。」「鄭進勇的大陸手機是00000000000、00000000000號
  。」
3.從上述被告於警詢及審理時之自白、被告與鄭進勇及購毒者之
  通聯情形，及以下認定被告參與實施販賣甲基安非他命之行為
  事實綜合判斷，被告與鄭進勇原係夫妻關係，婚後2人並無正
  當職業，甚至有一段時間設賭抽頭維生，其經濟拮据，生活困
  頓，可見一斑。二人離婚後，鄭進勇因案潛逃大陸地區，生活
  無著，亟需販賣毒品，以犯罪所得供為生活之資。而被告雖與
  鄭進勇離婚，仍然同居共同生活，在鄭進勇逃往大陸地區後，
  仍數次前往廈門會面，在鄭進勇的慫恿下，甘願配合在金門地
  區為鄭進勇販賣毒品，並由鄭進勇交付門號0000000000號手機
  ，並在家裡架設網路MSN，供為販賣毒品時與鄭進勇及購毒者
  聯絡。開始時均遵循鄭進勇的指示，由購毒者與鄭進勇聯絡，
  談妥毒品項目、數量、價格及交易時間、地點，再指示被告以
  丟包方式交付毒品，以避免被告直接與購毒者接觸，減少暴露
  身分之機會。之後覺得麻煩，改以直接交付毒品或收款方式為
  之。是以被告與鄭進勇間，對於販賣第二級毒品甲基安非他命
  有犯意聯絡及行為分擔，甚為灼然。
4.雖然被告否認其有販賣毒品牟利之意圖，然被告及鄭進勇並無
  工作，自無收入。而鄭進勇逃亡大陸地區，生活更陷於困窘，
  亟思販賣毒品牟利，恃以為生。而毒品價格昂貴，販賣毒品又
  屬重罪，隨時有被捕鋃鐺入獄之虞，並以被告販售之次數及數
  量觀之，若無營利意圖，誰能置信。再觀之96年12月21日晚間
  8時17分許，己○○0000000000號手機與鄭進勇00000000000號
  大陸手機通聯監聽譯文內容，鄭進勇透露：「我差不多只有
  1,000元的利潤，我做得到，我會請你。」此有監聽譯文附卷
  （警卷第43頁第5欄）可資佐證。是以鄭進勇販賣毒品牟利之
  意圖彰彰甚明。而從被告與鄭進勇謀議、聯繫情形，及參與販
  毒之程度綜合判斷，被告對於鄭進勇販賣毒品牟利之意圖，亦
  了然於胸，自不能諉為不知。
(二)犯罪事實一(一)部分：被告甲○○於警詢及本院審理中就此部分
  犯罪事實坦承不諱（本院卷二第86至88頁），核與卷附己○○
  門號0000000000號行動電話與鄭進勇大陸地區門號0000000000
  0號電話於96年11月20日晚上9時17分57秒對話之通聯譯文相符
  （警卷第45頁），其與鄭進勇共同販賣第二級毒品甲基安非他
  命之犯行，堪以認定。
(三)犯罪事實一(二)部分：被告甲○○於本院審理中就此部分犯罪事
  實坦承不諱（本院卷二第88至89頁），核與卷附己○○門號
  0000000000號行動電話與鄭進勇大陸地區門號00000000000號
  電話於96年11月22日晚間9時27分47秒、36分26秒、44分31秒
  對話之通聯譯文相符（警卷第46、47頁），此部分其與鄭進勇
  共同實施販賣第二級毒品甲基安非他命之犯行，事證明確。又
  依前揭己○○與鄭進勇當天晚上最後一次即9時44分31秒之通
  聯譯文對話內容，己○○稱：「你說對不對，六。」，鄭進勇
  則回以：「是，不會給你多算。」。從其對話內容及與前一通
  電話相距僅8分鐘之時間關聯性觀之，顯係被告交付甲基安非
  他命予己○○後，己○○撥打鄭進勇之電話確認毒品數量是否
  為「六」，即相當價值6,000元數量之甲基安非他命，至於被
  告雖於警詢中稱該次交易金額為3,000元（警卷第5頁），惟人
  之記憶本易發生錯誤與遺漏，前揭通聯譯文則為機器紀錄己○
  ○於不知對話受監聽之情形下所為陳述，何況被告販賣毒品次
  數不少，難免有記憶錯誤之情形，故己○○購得毒品後隨即與
  鄭進勇通話之內容，應較事發4、5月後之97年3月4日被告於警
  詢中之記憶與陳述更為可靠，是以被告本次之交易金額應為
  6,000元無誤。而己○○結證否認向被告及鄭進勇購買甲基安
  非他命，與事實不符，應係恐自己受刑事處罰所為虛偽不實之
  證言，自難採信。
(四)犯罪事實一(三)部分：被告甲○○於本院審理中就此部分犯罪事
  實坦承不諱（本院卷二第90至93頁），核與證人乙○○於本院
  審理中之證述相符。被告雖辯稱卷附被告門號0000000000號行
  動電話與鄭進勇大陸地區門號00000000000號電話於96年12月
  11 日下午3時28分、44分、56分、4時7分對話之通聯譯文（警
  卷第9、10頁），係鄭進勇要求匯款供其購買線上遊戲點數，
  她不喜歡鄭進勇玩線上遊戲，推託身上沒有錢，鄭進勇表示請
  人拿錢去給她，她因正在鄭進勇姊姊鄭美玲家打牌不讓鄭進勇
  知道，表示現在人不方便，鄭進勇遂囑咐其至6F-8185號自小
  客車手煞車旁取出2,000元等語（本院卷二第94至97頁），惟
  依前揭通聯譯文內容，當天下午3時28分，鄭進勇撥打被告電
  話稱：「車子你真的開去？」，被告表示：「對。」，鄭進勇
  稱：「那叫他怎麼那個？」，被告表示：「美玲的車子在外面
  。」，鄭進勇問：「車號幾號？」，被告稱：「8185。」；16
  分鐘後即同日下午3時44分，鄭進勇再次撥打被告電話稱：
  「你先那個一下。」，被告答以：「好」，鄭進勇復稱：「那
  台車那邊有2, 000 元。」。就前揭對話內容中鄭進勇稱：「
  那叫他怎麼那個？」，被告無法回答，表示已忘記（本院卷第
  95頁）。又若單純係委請被告拿錢匯款，則非違法或見不得人
  的事，鄭進勇盡可在電話中明白表示請誰拿2,000元給被告、
  做什麼用途。豈有使用暗語之理。且被告亦自承其與鄭進勇曾
  共同設賭一年多，因此被告賭博行為，亦難認為有難以向鄭進
  勇啟口之理。而被告已自承是日販賣甲基安非他命予乙○○，
  則該次通聯對話確係委請被告置放毒品供乙○○取走，其後並
  至車內收取乙○○所投擲之2,000元無疑。被告此部分之共同
  販賣第二級毒品甲基安非他命之事實亦可認定。至於被告於警
  詢中雖稱此次交易金額為3,000元，惟人之記憶與機器紀錄相
  比，應以通聯譯文之內容較為可信已如前述，此次交易金額自
  應以通聯譯文內容中所記載鄭進勇囑託被告前往拿取之2,000
  元為可採。
(五)犯罪事實一(四)部分：被告於本院審理時坦承：96年12月12日晚
  上7時59分，洪俊人、丙○○曾到我溪邊住處，他們使用網路
  視訊與鄭進勇談話，我沒有在旁邊，不知道他們談話內容。他
  們講完後，我與鄭進勇在網路交談中，有指示我拿1包毒品給
  他們，叫我去隔壁窗戶那邊拿給他們。他們出去又回頭拿5,
  000元給我（本院卷二第81至83頁），核與丙○○於警詢、檢
  察官訊問中之證述相符（偵B卷第27至29頁、第49至50頁），
  復有卷附被告門號0000000000號行動電話與洪俊人、丙○○門
  號0000000000號行動電話於96年12月12日晚間7時59分、8時4
  分對話之通聯譯文（偵B卷第21頁）可佐，被告此部分共同販
  賣第二級毒品甲基安非他命犯行，洵堪認定。
(六)犯罪事實一(五)部分：被告於警詢中坦承有於金門縣金湖鎮溪邊
  58號為鄭進勇交付甲基安非他命予戊○○之事實。經本院提示
  警卷第10頁第6至8欄，詢問被告，被告承認12月15日晚間7時
  37 分、45分、50分，亦是戊○○向其購買毒品之通話情形，
  但僅承認當天只拿錢，忘記有無交付毒品。惟第1通電話莊輝
  淵說：「我打給他他又沒回」，被告回以：「你打0000000000
  0。」00000000000係鄭進勇的大陸手機，所以戊○○所指的「
  他」，應係鄭進勇無誤。亦即戊○○告訴被告他打給鄭進勇未
  獲回應，被告請戊○○打上述鄭進勇的大陸手機。第2通電話
  戊○○說：「我現在去溪邊找妳。」，被告回以：「好。」。
  從這2通通話內容觀之，戊○○預先通知被告，欲至溪邊找被
  告，獲得被告首肯，5分鐘後即抵達被告住處，此亦有該監聽
  譯文可為參照。被告亦坦承「拿六」指六千元。「打進老大戶
  頭」，指匯入老大戶頭。按鄭進勇係12月15日23時12分，與莊
  輝淵與被告最後之通聯時間─同日晚間7時50分，相距僅3小時
  餘，其交易毒品的地點在溪邊被告住處，與14日交易毒品之地
  點在西堡明顯不同。電話中鄭進勇復詢問被告剛拿出去給他，
  他有拿錢給妳嗎？被告回答有。接著鄭進勇又問拿六，那個再
  打進老大戶頭，被告回答好，從以上對話，戊○○於96年12月
  15日晚間7時50分許，親自至被告住家向被告購買毒品6,000元
  ，由被告交付毒品並當場收取6,000元，證據相當明確。足見
  14日與15日是二次各別的販賣毒品犯行。
(七)犯罪事實一(六)部分：被告就此部分之犯罪事實坦承不諱，核與
  證人戊○○於警詢、檢察官訊問及本院審理中之證述相符（警
  卷第15至18頁、偵B卷第45頁、本院卷一第84頁、第238頁），
  復有臺灣土地銀行97年3月14日金存字第0970000098號函附莊
  輝淵帳號000000000000 號帳戶（警卷第80至82頁）、中國信
  託商業銀行股份有限公司98年7月28日中信銀字第09822271209
  30 2號函附鄭進勇所使用之帳號00000-0000000號帳戶（本院
  卷一第318至325頁）在卷可佐，可認被告確有此部分之販賣第
  二級毒品甲基安非他命犯行。
(八)犯罪事實一(七)部分：被告坦承有於犯罪事實欄一(七)所載時地受
  鄭進勇囑咐將煙盒內之毒品交付丁○○之事實，證人丁○○則
  於本院審理時證稱於上開時地與鄭進勇網路視訊，向鄭進勇購
  買1克價值4,500元之海洛因，因當時身上有6,000元，故向鄭
  進勇表示欲購買6,000元即不止1克之海洛因，鄭進勇遂囑咐被
  告至隔壁房屋拿取毒品交給丁○○，被告則要丁○○自己去隔
  壁房屋窗口拿取內藏海洛因之香煙盒等語，此外並有鄭進勇所
  使用門號0000000000號行動電話與丁○○門號000000000號電
  話於97年1月17日傍晚5時45分、6時12分，晚間7時44分、8時1
  分對話之通聯譯文（警卷第29頁）附卷足憑，是以被告與鄭進
  勇共同販賣第一級毒品海洛因予丁○○，而由被告指示丁○○
  至隔壁房屋窗口拿取內藏有海洛因煙盒之事實，堪可認定。
(九)犯罪事實一(八)部分：被告坦承97年2月14日上午11時31分及50
  分兩通電話，都是其與戊○○聯絡要交付毒品的電話，約在西
  堡石碑旁交付（本院卷二第76至77頁）。證人戊○○於審理中
  亦結證：電話中所說的「我的田」是指西堡石碑旁的田（本院
  卷一第250頁），核與卷附被告門號0000000000號行動電話與
  戊○○門號0000000000號電話於97年2月14日早上11時31分、
  50 分對話之通聯譯文相符（警卷第12頁），可認被告確有此
  部分之共同販賣第二級毒品甲基安非他命之犯行。且證人莊輝
  淵於97年11月27日檢察官偵訊中證稱當天有拿6,000元向鄭進
  勇購買毒品之價款予被告，於審理期日復又稱當天未拿錢給被
  告等語（偵B卷第45頁、本院卷一第248頁），前後供詞反覆，
  應係時日久遠，證人記憶混淆之故，此部分證詞為不可採。被
  告本次販賣第二級毒品甲基安非他命之行為亦可認定。
二論罪科刑：
(一)被告行為後，毒品危害防制條例第4條於98年5月20日修正公布
  ，針對當次公布之修正條文，未另訂施行日期，至原毒品危害
  條例條例第36條所規定：「本條例自公布後六個月施行。」核
  其所稱「本條例」應係指92年7月9日修正公布之該條例，並非
  指98年5月20日公布之部分修正條文。是98年5月20日公布之毒
  品危害防制條例修正條文之生效日期，應依中央法規標準法第
  13條對於法規生效施行日之規範，自公布日起至第3日即98年5
  月22日發生效力（該條例自公布後亦已逾6個月），本案應依
  刑法第2條第1項「行為後法律有變更者，適用行為時之法律，
  但行為後之法律有利於行為人者，適用最有利於行為人之法律
  」之規定，依「從舊從輕」原則而為比較。查被告行為時之毒
  品危害防制條例第4條第2項規定：「製造、運輸、販賣第二級
  毒品者，處無期徒刑或七年以上有期徒刑；得併科新臺幣七百
  萬元以下罰金」。修正後則規定：「製造、運輸、販賣第二級
  毒品者，處無期徒刑或七年以上有期徒刑；得併科新臺幣一千
  萬元以下罰金。」修正後之規定，得併科之罰金已提高，應以
  被告行為時之規定對被告較為有利。又本件被告於97年11月7
  日檢察官、本院訊問時均否認犯行，自無新修正毒品危害防制
  條例第17條第2項減刑規定之適用，亦無此部分新舊法比較之
  問題，附帶敘明。
(二)復按我國暫行新刑律第13條第3項原有「犯罪之事實與犯人所
  知有異者，依下列處斷：所犯重於犯人所知或相等者，從其所
  知；所犯輕於犯人所知者，從其所犯」之規定，嗣制定現行刑
  法時，以此為法理所當然，乃未予明定；又共同正犯之所以應
  對其他共同正犯所實施之行為負其全部責任者，以就其行為有
  犯意之聯絡為限，若他犯所實施之行為，超越原計畫之範圍，
  而為其所難預見者，則僅應就其所知之程度，令負責任，最高
  法院92年度台上字第1263號、96年度台上字第5456號判決意旨
  參照，則依前揭說明意旨，共同正犯所為犯罪之不法內涵若高
  於其他共同正犯所認知者，就其他共同正犯所應負之責任自僅
  就其所認知範圍為限。查被告雖確有於犯罪事實欄一(七)所載時
  地，受鄭進勇囑託指示丁○○至隔鄰房屋窗口拿取內藏有第一
  級毒品海洛因之香煙盒，惟辯稱因毒品係鄭進勇囑託他人置放
  於香煙盒內放置於金門縣金湖鎮溪邊58號隔鄰房屋窗口後，命
  被告前往拿取，被告未曾打開香煙盒查看，不知盒內為海洛因
  ；被告確知香煙盒內為毒品，亦知鄭進勇在販賣第二級毒品甲
  基安非他命，但不知鄭進勇亦有販賣海洛因等語（本院卷二第
  88 頁、第98頁），則既無證據佐證被告知悉所交付者為第一
  級毒品海洛因，應認被告所認知僅係與鄭進勇共犯販賣第二級
  毒品甲基安非他命，從而即不得令其與鄭進勇同負販賣第一級
  毒品海洛因之罪責，應認被告此部分犯行仍係犯販賣第二級毒
  品甲基安非他命罪，起訴法條應予變更。
(三)查甲基安非他命係屬毒品危害防制條例第2條第2項第2款規定
  所管制之第二級毒品，依法不得販賣。核被告甲○○如附表一
  所載各次犯行，均係犯毒品危害防制條例第4條第2項之販賣第
  二級毒品罪。其與鄭進勇就如附表一各次犯行間，互有犯意聯
  絡與行為分擔，為共同正犯。又被告各次犯行間，犯意個別、
  行為互殊，應予分論併罰。爰審酌被告於本件被訴罪行前並無
  前科，因念及與前夫鄭進勇之情份，為身在大陸地區之鄭進勇
  交付毒品予金門地區之買家，家中尚有2分別為10歲與7歲之幼
  子需待母親教育、關愛、扶養，於本院審理中坦承大部分犯行
  並表示悔意，犯後態度尚稱良好等一切情狀，量處如附表一所
  示之刑，並定其應執行刑如主文所示。
(四)被告與鄭進勇共犯如犯罪事實欄一(三)販賣第二級毒品所得2,00
  0元；如犯罪事實欄一(四)販賣第二級毒品所得10,000元；如犯
  罪事實欄一(五)所示販賣第二級毒品所得6,000元；如犯罪事實
  欄一(六)販賣第二級毒品所得3,000元；如犯罪事實欄一(七)販賣
  第二級毒品所得6,000元；如犯罪事實欄一(八)販賣第二級毒品
  所得3,000元，均依毒品危害防制條例第19條第1項規定宣告沒
  收，如全部或一部不能沒收時，以其財產抵償之，並各於如主
  文所示附表一編號3至8所示之刑之後宣告之。至於犯罪事實欄
  一(一)(二)，因無證據顯示己○○已交付毒品款項，此部分自無從
  為沒收之諭知，附此敘明。
三無罪部分：
(一)公訴意旨另以：被告甲○○除為上述各項販賣第二級毒品甲基
  安非他命之犯行外，並於96年12月間某日，由鄭進勇以電話通
  知被告將甲基安非他命藏置於香煙盒內，放置於停放在金門縣
  金湖鎮星宿王朝社區停車場內車牌號碼6F-0365號自用小客車
  旁，再由乙○○取走毒品並將3,000元塞入香煙盒內放回原處
  由被告取走並以現金或匯款方式轉交鄭進勇，因認被告此部分
  亦涉犯毒品危害防制條例第4條第2項販賣第二級毒品罪嫌等語
  。
(二)按犯罪事實應依證據認定之，無證據不得認定犯罪事實；不能
  證明被告犯罪者，應諭知無罪之判決，刑事訴訟法第154條第2
  項第301條第1項前段分別定有明文。公訴人認被告涉有上開
  罪嫌，無非係以被告於警詢中之自白及證明於乙○○家中搜獲
  安非他命吸食器與殘渣袋之警製搜索扣押筆錄、扣押物品目錄
  表及照片為據。查此部分之犯罪事實經辯護人於本院審理時表
  示被告否認（本院卷二第32頁），乙○○亦於本院審理中證稱
  ：由鄭進勇指示其至指定自小客車內拿取毒品並交付金錢之交
  易方式僅有一次（本院卷一第208頁），即為犯罪事實欄一(三)
  之交易過程；又被告於警詢中係泛稱：「乙○○在96年底曾向
  我拿過二、三次，每次交易金額是三千元。」、「一開始是丟
  包的方式，我將安非他命放在菸盒中，再將菸盒放於星宿王朝
  停車場6F-0365、6F-8185號車旁邊，乙○○、戊○○等人再前
  往將菸盒內的毒品取走，然後將現金放入菸盒中，我再去將錢
  拿走……」，係將乙○○個人前後數次及與戊○○之交易事實
  混同供述，參酌被告於本件審理中就公訴人所指訴之犯罪事實
  雖大部分坦承，然因歷時久遠，且交易次數與對象均繁多複雜
  ，被告供述前後多有不符，記憶混亂，其自白不無瑕疵之處，
  自不能僅以被告於警詢中供稱乙○○於96年底曾向被告購買2
  、3次，且與無關乎販賣毒品之乙○○家中搜獲第二級毒品甲
  基安非他命吸食器及殘渣袋，在欠缺具體事證之下，即遽論被
  告附表二之犯行。此部分犯罪事實不能證明，揆諸前揭法律規
  定，自應為無罪之諭知。
、據上論斷，應依刑事訴訟法第299條第1項前段、第301條第
    1項前段、第300條，修正前毒品危害防制條例第4條第2項、
    第19條第1項、刑法第2條第1項、第11條前段、第28條、第
    51條第5款、第9款，判決如主文。
本案經檢察官張漢森到庭執行職務。
中    華    民    國    98    年    12    月    31    日
                  刑事庭  審判長法  官  康樹正
                                法  官  張珈禎
                                法  官  許嘉容
以上正本證明與原本無異。
如不服本判決，應於送達後10日內向本院提出上訴書狀，並應敘
述具體理由。如未敘述上訴理由者，應於上訴期間屆滿後20日內
向本院補提理由書狀（均須按他造當事人之人數附繕本）「切勿
逕送上級法院」。
                            書記官  徐振玉
中    華    民    國    99    年    1     月    6     日
附錄法條：
修正前毒品危害防制條例第4條
製造、運輸、販賣第一級毒品者，處死刑或無期徒刑；處無期徒
刑者，得併科新臺幣一千萬元以下罰金。
製造、運輸、販賣第二級毒品者，處無期徒刑或七年以上有期徒
刑，得併科新臺幣七百萬元以下罰金。
製造、運輸、販賣第三級毒品者，處五年以上有期徒刑，得併科
新臺幣五百萬元以下罰金。
製造、運輸、販賣第四級毒品者，處三年以上十年以下有期徒刑
，得併科新臺幣三百萬元以下罰金。
製造、運輸、販賣專供製造或施用毒品之器具者，處一年以上七
年以下有期徒刑，得併科新臺幣一百萬元以下罰金。
前五項之未遂犯罰之。
附表一：被告甲○○宣告刑
┌──┬────────────────────────┬────────────────┐
│編號│犯罪事實                                        │罪名及宣告刑                    │
│    │                                                │                                │
├──┼────────────────────────┼────────────────┤
│ 1  │於民國96年11月20日晚間9時17分許，己○○以不詳方 │甲○○共同販賣第二級毒品，處有期│
│    │式與鄭進勇談妥交易毒品之金額及數量後，由己○○以│徒刑柒年。                      │
│    │門號0000000000號行動電話撥打鄭進勇大陸地區門號  │                                │
│    │00000000000號電話，告知已到達鄭進勇與被告位於金 │                                │
│    │門縣金湖鎮溪邊58號住所門外，鄭進勇再自大陸地區透│                                │
│    │過網路視訊囑咐當時人在上址屋內之被告將甲基安非他│                                │
│    │命一小包拿到窗口交付予己○○。                  │                                │
│    │                                                │                                │
├──┼────────────────────────┼────────────────┤
│ 2  │於96年11月22日晚間9時27分許，由己○○以門號     │甲○○共同販賣第二級毒品，處有期│
│    │0000000000號行動電話撥打鄭進勇大陸地區門號      │徒刑柒年。                      │
│    │00000000000號電話聯繫欲購買價值6,000元之甲基安非│                                │
│    │他命後，鄭進勇請己○○自己去拿，因己○○在山外，│                                │
│    │鄭進勇乃告以等甲○○到山外再打電話給己○○。同日│                                │
│    │晚間9時30分許，鄭進勇在電話中要己○○打000000000│                                │
│    │2號手機給甲○○，由鄭進勇以不詳方式囑咐甲○○， │                                │
│    │在金門縣金湖鎮○○○路西村路段，將甲基安非他命1 │                                │
│    │小包交付予己○○。接著在同日晚間9時44分許，許志 │                                │
│    │福打手機向鄭進勇確認所購得之甲基安非他命價金6,00│                                │
│    │0元無訛。                                       │                                │
├──┼────────────────────────┼────────────────┤
│ 3  │於96年12月11日下午約1、2時許，由乙○○在電話中與│甲○○共同販賣第二級毒品，處有期│
│    │鄭進勇聯繫後，鄭進勇指示乙○○至金湖鎮星宿王朝停│徒刑柒年；犯罪所得新臺幣貳千元沒│
│    │車場內車號6F-8185號自用小客車旁，自該車副駕駛座 │收，如全部或一部不能沒收時，以其│
│    │車窗縫隙中將1,000元紙鈔2張對摺後擲入車內手煞車旁│財產抵償之。                    │
│    │，其後乙○○離去現場等候鄭進勇進一步電話指示，鄭│                                │
│    │進勇再以門號00000000000號電話、門號000000000號大│                                │
│    │陸地區公共電話撥打甲○○門號0000000000號電話，囑│                                │
│    │咐甲○○將甲基安非他命1小包置於香煙盒內，藏放於 │                                │
│    │前揭自用小客車旁某白色自用小客車輪胎下，並至前述│                                │
│    │車號6F-8185號自用小客車車內拿取上揭2,000元紙鈔  │                                │
│    │，俟甲○○離去現場後，鄭進勇再電話通知乙○○前往│                                │
│    │拿取該置放甲基安非他命1小包之香煙盒。           │                                │
├──┼────────────────────────┼────────────────┤
│    │於96年12月12日晚上7時59分許，由洪俊人在金門縣金 │甲○○共同販賣第二級毒品，處有期│
│ 4  │湖鎮溪邊58號以網路視訊方式與鄭進勇談妥後，鄭進勇│徒刑柒年；犯罪所得新臺幣壹萬元沒│
│    │再指示甲○○至隔壁房屋窗口取出3、4包，一內有每包│收，如全部或一部不能沒收時，以其│
│    │各0.6至0.8公克，其價值10,000元，裝在中型夾鏈袋之│財產抵償之。                    │
│    │甲基安非他命交付予洪俊人，洪俊人並先交付5,000元 │                                │
│    │予甲○○，另外5,000元再由丙○○以購買同值「視訊 │                                │
│    │麻將王」網路遊戲點數，並告知鄭進勇遊戲點數帳號、│                                │
│    │密碼以供使用之方式抵償。                        │                                │
├──┼────────────────────────┼────────────────┤
│ 5  │於96年12月15日晚間7時50分許，由戊○○撥打鄭進勇 │甲○○共同販賣第二級毒品，處有期│
│    │大陸地區門號00000000000號電話聯絡之後，鄭進勇囑 │徒刑柒年；犯罪所得新臺幣陸千元沒│
│    │咐被告將1包甲基安非他命藏置於香煙盒內，置於金門 │收，如全部或一部不能沒收時，以其│
│    │縣金湖鎮溪邊58號旁停車場某白色自小客車輪胎下，鄭│財產抵償之。                    │
│    │進勇再以電話指示戊○○前往拿取，戊○○取得毒品後│                                │
│    │則至金門縣金湖鎮溪邊58號當場交付6,000元予被告。 │                                │
│    │                                                │                                │
├──┼────────────────────────┼────────────────┤
│ 6  │於97年1月初某日，由鄭進勇自大陸地區撥打電話指示 │甲○○共同販賣第二級毒品，處有期│
│    │被告將牌照號碼6F-0365號白色自用小客車停放於行政 │徒刑柒年；犯罪所得新臺幣貳千元沒│
│    │院衛生署署立金門醫院停車場內，再將甲基安非他命1 │收，如全部或一部不能沒收時，以其│
│    │小包置於香煙盒內，藏放在該小客車輪胎下，鄭進勇再│財產抵償之。                    │
│    │以電話告知戊○○位置後，由戊○○自行前往拿取，並│                                │
│    │事後將3,000元匯款予鄭進勇。                     │                                │
├──┼────────────────────────┼────────────────┤
│ 7  │於97年1月17日晚間6時12分許，由丁○○以門號082352│甲○○共同販賣第二級毒品，處有期│
│    │167號市內電話撥打鄭進勇門號0000000000號行動電話 │徒刑柒年；犯罪所得新臺幣陸千元沒│
│    │聯絡，鄭進勇囑咐丁○○至金門縣金湖鎮溪邊58號與其│收，如全部或一部不能沒收時，以其│
│    │進行網路視訊，丁○○至上址後仍以上開電話向鄭進勇│財產抵償之。                    │
│    │表示欲購買每克4,500元、相當於價值6,000元之數量之│                                │
│    │海洛因，鄭進勇則以網路視訊囑咐被告交付毒品予張家│                                │
│    │進，被告遂依其指示請丁○○至隔壁房屋窗口拿取誤以│                                │
│    │為甲基安非他命，實際內藏有約1克餘海洛因之香煙盒 │                                │
│    │，丁○○則於嗣後將6,000元匯至鄭進勇之銀行帳戶   │                                │
├──┼────────────────────────┼────────────────┤
│ 8  │於97年2月14日上午11時50分許，戊○○與鄭進勇先以 │甲○○共同販賣第二級毒品，處有期│
│    │電話談妥毒品交易事宜後，鄭進勇則撥打被告之電話囑│徒刑柒年；犯罪所得新臺幣千元沒│
│    │咐被告前往金門縣金寧鄉西堡石碑旁，交付價值3,000 │收，如全部或一部不能沒收時，以其│
│    │元、約0.2至0.3公克之甲基安非他命1小包予戊○○， │財產抵償之。                    │
│    │戊○○再將上開款項匯入鄭進勇之銀行帳戶。        │                                │
│    │                                                │                                │
└──┴────────────────────────┴────────────────┘
附表二：
┌──────┬─────┬────┬────┬────────────────────┐
│交易毒品種類│交易時間  │交易地點│交易金額│交易方式                                │
├──────┼─────┼────┼────┼────────────────────┤
│甲基安非他命│96年12月間│金門縣金│3,000元 │由鄭進勇以電話通知被告將甲基安非他命藏置│
│            │          │湖鎮星宿│        │於香煙盒內，放置於停放在金門縣金湖鎮星宿│
│            │          │王朝社區│        │王朝社區停車場內車牌號碼6F-0365號自用小 │
│            │          │停車場  │        │客車旁，再由乙○○取走毒品並將3,000元塞 │
│            │          │        │        │入香煙盒內放回原處，由被告取走並以現金或│
│            │          │        │        │匯款方式轉交鄭進勇。                    │
└──────┴─────┴────┴────┴────────────────────┘

司法院資訊處製作；財團法人民間司法改革基金會備份。
